臺灣新北地方法院刑事判決　
                                    111年度審易字第734號
公  訴  人  臺灣新北地方檢察署檢察官
被      告  吳正欽




上列被告因竊盜案件，經檢察官提起公訴（110年度偵字第5587
號），被告於準備程序進行中就被訴事實為有罪之陳述，本院裁
定本件進行簡式審判程序並判決如下：
    主  文
吳正欽犯竊盜罪，處有期徒刑貳月，如易科罰金，以新臺幣壹仟
元折算壹日。未扣案如附表編號1、2、7所示之物均沒收，於全
部或一部不能沒收或不宜執行沒收時，追徵其價額。
    事實及理由
一、查被告吳正欽所犯均係死刑、無期徒刑、最輕本刑為3 年以
    上有期徒刑以外之罪，其於準備程序就被訴事實為全部有罪
    之陳述，經告知簡式審判程序之旨，並聽取其與檢察官之意
    見後，本院認無不得或不宜改依簡式審判程序進行之處，爰
    依刑事訴訟法第273 條之1 第1 項、第284 條之1 之規定，
    裁定進行簡式審判程序。
二、本件犯罪事實及證據，除犯罪事實欄一、第2 行「竟意圖為
    自己不法之所有」後補充「，基於竊盜之犯意」；起訴書附
    表更正為附表；證據部分另補充「被告吳正欽於本院準備程
    序及審理中之自白」外，其餘均引用如附件起訴書之記載。
三、論罪科刑：
㈠、核被告所為，係犯刑法第320條第1 項之竊盜罪。又被告所竊
    盜物品之告訴人唐楷喬、范育萍雖非同一，然其係基於為自
    己不法所有竊盜他人物品之犯意，利用同一機會接連實施，
    且時間緊密，地點亦相同，應可認係利用同一犯罪決意及機
    會所為之接續行為。被告以一竊盜行為同時侵害告訴人告訴
    人唐楷喬、范育萍之財產法益，為同種想像競合犯，應從一
    重之竊盜罪處斷。　　
㈡、爰審酌被告前有竊盜前科，有本院卷附臺灣高等法院被告前
    案紀錄表在卷可參，其不思以正途獲取財物，恣意竊取他人
    之財物，對社會治安及告訴人唐楷喬、范育萍之財產安全造
    成危害，應予非難，兼衡其高職畢業之智識程度（見本院卷
    附被告個人戶籍資料查詢結果1紙）、入監前工作日薪新臺
    幣（下同）2,000元、需扶養父母及2歲之兒子、犯罪之目的
    、手段、所行竊之財物價值，暨被告犯後坦認犯行，惟尚未
    與告訴人唐楷喬、范育萍達成和解或賠償損害等一切情狀，
    量處如主文所示之刑，並諭知易科罰金之折算標準，以資懲
    儆。
四、沒收部分：
    查被告所竊得如附表編號1、2、7所示之剪刀3支（總價值27
    ,000元）均未扣案，屬被告犯罪所得，且未實際合法發還告
    訴人唐楷喬、范育萍，被告亦未與告訴人唐楷喬、范育萍達
    成和解或賠償損害，宣告沒收亦無過苛、欠缺刑法上之重要
    性、犯罪所得價值低微，或為維持受宣告人生活條件之必要
    等情形，爰均依刑法第38條之1 第1 項前段及第3 項之規定
    宣告沒收，並於全部或一部不能沒收或不宜執行沒收時，追
    徵其價額。至被告所竊得如附表編號3至6所示之剪刀4支，
    均已為告訴人唐楷喬尋獲，業經告訴人唐楷喬於警詢筆錄中
    證述明確（見偵卷第8頁），故均不宣告沒收，附此敘明。
據上論斷，應依刑事訴訟法第273條之1第1項、第299條第1 項前
段、第310條之2、第454條第2項，判決如主文。
本案經檢察官江祐丞偵查起訴，由檢察官高智美到庭執行公訴。
中    華    民    國   111    年    5     月    31    日
                  刑事第二十三庭  法  官  傅明華
上列正本證明與原本無異。
如不服本判決，應於判決送達後20日內敘明上訴理由，向本院提
出上訴狀(應附繕本)，上訴於臺灣高等法院。其未敘述上訴理由
者，應於上訴期間屆滿後20日內向本院補提理由書「切勿逕送上
級法院」。
                                  書記官  盧姿妤
中    華    民    國   111    年    5     月    31    日
附錄本案論罪科刑法條全文：
中華民國刑法第320條
意圖為自己或第三人不法之所有，而竊取他人之動產者，為竊盜
罪，處 5 年以下有期徒刑、拘役或 50 萬元以下罰金。
意圖為自己或第三人不法之利益，而竊佔他人之不動產者，依前
項之規定處斷。
前二項之未遂犯罰之。

附表：
編號 品項 價值（新臺幣） 所有人 （告訴人） 1 ATT牌7吋半直剪1把 9000元 范育萍 2 不明品牌7吋半直剪1把 1萬2000元  3 Madan牌7吋金螺絲剪刀1把（已尋獲） 共約4萬元  唐楷喬 4 Madan牌藍色螺絲7吋彎剪1把（已尋獲）   5 Madan牌香檳色螺絲7吋直剪1把（已尋獲）   6 Super Diamond牌7吋直剪1把（已尋獲）   7 Super Diamond牌6吋彎剪1把 6000元  

--------------------------------------------------------
附件：
臺灣新北地方檢察署檢察官起訴書
                                     110年度偵字第5587號
　　被　　　告　吳正欽　男　24歲（民國00年0月00日生）
　　　　　　　　　　　　住○○市○○區○○街00號
　　　　　　　　　　　　國民身分證統一編號：Z000000000號
                        (現另案於法務部○○○○○○○○                         ○執行中)
上列被告因竊盜案件，業經偵查終結，認應提起公訴，茲將犯罪
事實及證據並所犯法條分敘如下：
　　　　犯罪事實
一、吳正欽係址設新北市○○區○○路0段000號「中圓寵物家族店」
    之代班寵物美容師，竟意圖為自己不法之所有，於民國109
    年10月30日9時29分許，在「中圓寵物家族店」內，徒手翻
    找置店內置物櫃內之剪刀包及工具車後，竊取寵物美容師唐
    楷喬及范育萍所有如附表所示之物，得手後旋藏放於個人背
    包或褲子口袋內。嗣唐楷喬、范育萍發覺剪刀短少，調閱現
    場監視錄影畫面並報警處理，始悉上情。
二、案經唐楷喬、范育萍訴由新北市政府警察局林口分局報告偵
    辦。
　　　　證據並所犯法條
一、證據清單：
編號 證據方法 待證事實 1 被告吳正欽於偵查中之供述　　　　　　　 被告在店內有拿取寵物剪刀之事實。惟被告矢口否認有何竊盜犯行，辯稱：伊當時有拿，但使用後即放回去云云，惟經本署檢察事務官於111年1月20日詢問時，與告訴人范育萍、唐楷喬及證人曾薇芹等人當庭共同勘驗店內監視器畫面結果，發現被告拿取剪刀後，即藏放於個人背包內，顯非出於工作所需而暫取使用，被告前揭所辯，無足採信。 2 告訴人唐楷喬及范育萍於警詢及偵查中之指訴 附所示之物失竊之事實。 3 光碟1片、隨身碟1支與現場監視錄影畫面擷圖照片共32張 全部犯罪事實。 
二、核被告吳正欽所為，係犯刑法第320條第1項之竊盜罪嫌。又
    被告如附表所示之竊盜犯罪所得，均未扣案，請依刑法第38
    條之1第1項前段規定宣告沒收，如於全部或一部不能沒收或
    不宜執行沒收時，則請依刑法第38條之1第3項規定，追徵其
    價額。
三、依刑事訴訟法第251條第1項提起公訴。
　　此　致
臺灣新北地方法院
中　　華　　民　　國　 111　　年　　3 　　月　　22　　日
                              檢  察  官  江  祐  丞
附表：
編號 品項 價值（新臺幣） 所有人 1 ATT牌7吋半直剪1把 9000元 范育萍 2 不明品牌7吋半直剪1把 1萬2000元  3 Madan牌7吋金螺絲剪刀1把 共約4萬元 唐楷喬 4 Madan牌藍色螺絲7吋彎剪1把   5 Madan牌香檳色螺絲7吋直剪1把   6 Super Diamond牌7吋直剪1把